臺中高等行政法院裁定
　　　　　　　　　　　　　　　　　　九十六年度再字第七號
再審　原告　道成汽車實業股份有限公司
代　表　人　甲○○
再審　被告　交通部公路總局臺中區監理所
代　表　人　乙○○
上列當事人間因有關交通事務事件，再審原告依行政訴訟法第二
百七十三條第一項第十三款之規定，對最高行政法院中華民國九
十五年十二月十四日九十五年度判字第二○四九號及本院九十四
年六月九日九十四年度訴字第一○○號判決，提起再審之訴之部
分，本院裁定如下︰
    主  文
再審之訴駁回。
再審訴訟費用由再審原告負擔。
    理  由
一、本件再審原告受再審被告所委託，自民國九十三年七月一日
    至同年十二月卅一日止辦理小型汽車定期檢驗業務，並與再
    審被告簽訂委託辦理汽車定期檢驗合約書，該合約書第三條
    規定，無欠汽車燃料使用費者，始得辦理定期檢驗，惟再審
    原告於九十三年八月十一日受理車號Ｖ９─５８１營業小客
    車定期檢驗，嗣經再審被告所屬豐原監理站查證該車九十三
    年夏季汽車燃料使用費尚未繳納。再審被告乃以九十三年九
    月廿日中監車字第○九三○○六○三三四號函知再審原告，
    依合約書第十九條規定應予再審原告違約登記乙次且依合約
    減少每條檢驗線每日檢驗車不得超過卅七輛，為期三個月之
    處分（自九十三年十一月一日起至九十四年一月卅一日止）
    ，並責令改善。再審原告不服，循序提起行政訴訟，經本院
    九十四年度訴字第一○○號判決駁回。再審原告仍不服，提
    起上訴，亦經最高行政法院九十五年度判字第二○四九號判
    決駁回。再審原告遂依行政訴訟法第二百七十三條第一項第
    十三款之規定，對前揭判決提起本件再審之訴。
二、再審原告訴稱略以：再審被告九十四年十一月廿三日中監豐
    字第○九四○○三三四○○號函，檢送九十四年十月卅日召
    開「九十四年度第二次代檢廠代檢業務座談會」之會議紀錄
    ，該紀錄第六、(二)再審被告指出：「重申查核汽車燃料費使
    用之具體方案，為落實公路法第七十五條及汽車委託檢驗場
    實施辦法第十二條之規定。本站將於每次正式查核前五日預
    作清查，於預查時如發現定檢合格之車輛，尚有積欠汽燃費
    之情形，即予通知清繳補正，請各代檢廠確實配合，以免受
    處罰」。足證再審被告為達有效監督管理之目的，在正式查
    核前可預作清查並給予業者五天時間補正，非必以減少合約
    檢驗車輛數不可，再審被告亦深知未給業者補正機會即率予
    處罰並不適法。爰以之為新證據，依行政訴訟法第二百七十
    三條第一項第十三款規定，提起本件再審之訴，請求：廢棄
    最高行政法院九十五年度判字第二○四九號判決及本院九十
    四年度訴字第一○○號判決，再審被告應容忍再審原告依合
    約約定數量檢驗車輛。
三、按行政訴訟法第二百七十三條第一項第十三款規定：「當事
    人發見未經斟酌之證物或得使用該證物者，但以如經斟酌可
    受較有利益之裁判者為限。」所謂發見未經斟酌之證物或得
    使用該證物者，係指該項證物在前訴訟程序事實審之言詞辯
    論終結前即已存在，而當事人不知其存在，或雖知其存在而
    因故不能使用，現始發現或得使用者而言，並以如經斟酌可
    受較有利益之裁判者為限。再審原告主張本件有行政訴訟法
    第二百七十三條第一項第十三款所規定之再審事由之部分，
    係提出再審被告九十四年十月卅日召開「九十四年第二次汽
    車代檢廠代檢業務座談會」之會議記錄，然查，上開會議紀
    錄係於九十四年十月三十日所作成，在原確定判決事實審法
    院言詞辯論期日（九十四年六月二日）之後，非屬於前訴訟
    程序事實審之言詞辯論期日終結前，即已存在之證物，自無
    再審原告於事實審中不知其存在，或雖知其存在而因故不能
    使用，現始發現或得使用之情形，揆諸前揭說明，核與行政
    訴訟法第二百七十三條第一項第十三款所規定之再審事由不
    合，再審原告以上開會議紀錄主張有該款規定之再審事由，
    而提起本件再審之訴，難認合法，應予駁回。
四、至再審原告提起本件再審之訴，關於其主張有行政訴訟法第
    二百七十三條第一項第一款規定之再審事由部分，因該部分
    專屬最高行政法院管轄，本院無管轄權，另以裁定將該部分
    移送最高行政法院審理，併予敘明。
五、依行政訴訟法第二百七十八條第一項、第一百零四條，民事
    訴訟法第九十五條、第七十八條，裁定如主文。
中　　華　　民　　國　　96　　年　　3　  月　 　9  　 日
                  第四庭審判長法  官　沈  應  南
                              法  官　林  金  本
                              法  官　許  武  峰
以上正本證明與原本無異。
如不服本裁定，應於裁定送達後10日內以書狀敘明理由，經本院
向最高行政法院提起抗告（須依對造人數附具繕本）；並應預繳
送達用雙掛號郵票390元（34元及5元郵票各10份)。
中　　華　　民　　國　　96　　年　　3　  月　　12   　日
　　　　　　　　　　　　　　  書記官　陳  鼎  鈞
